【裁判字號】    90,易,32
【裁判日期】    900313
【裁判案由】    傷害等
【裁判全文】
臺灣基隆地方法院刑事判決                              九十年度易字第三二號
    公  訴  人  臺灣基隆地方法院檢察署檢察官
    被      告  乙○○
右列被告因傷害等案件，經檢察官提起公訴（八十九年度偵字第五一六六號），本院
判決如左：
    主      文
乙○○傷害人之身體，處有期徒刑月，如易科罰金，以佰元折算壹日；又公然侮
辱人，處罰金壹仟元，如易服勞役，以佰元折算壹日。
    事      實
一、乙○○原於台北縣瑞芳鎮○○路二二七之二號甲○○所經營之「海吉貝小吃店」
    ，受僱擔任廚師。八十九年十月十六日遭甲○○解僱，因而對甲○○心生不滿。
    同年十一月二十三日凌晨四時五十分許，乙○○途經基隆市○○路七九號之「基
    隆冷凍海產店」時，見甲○○在該處選購魚貨，竟基於公然侮辱之犯意，在不特
    定人得以共見共聞之公然狀態，對甲○○以「妳這個女人，幹Ｘ娘，要打給你死
    」等足以貶損名譽之語辱罵，並另基於傷害之犯意，徒手以拳毆打甲○○之背部
    ，及以腳踢甲○○之腰部，致甲○○受有腰部拉傷、左小腿及右小腿瘀傷各約十
    ｘ十公分及五ｘ五公分等傷害。
二、案經被害人甲○○訴由基隆市警察局第一分局報請臺灣基隆地方法院檢察署檢察
    官偵查起訴。
    理      由
一、訊據被告乙○○固坦承於前揭時地與告訴人甲○○發生爭吵，惟矢口否認有何傷
    害之犯行，辯稱：伊與告訴人甲○○曾同居三年，當天係告訴人破口大罵伊不是
    男子漢，將店交給她一人處理，而發生爭執，伊並沒有打她，只罵她說叫她不要
    害伊夫妻離婚，伊忘了當天是否有以三字經罵告訴人云云。經查右揭犯罪事實業
    據告訴人甲○○於偵審中指訴綦詳，且經目擊證人孫志寧於偵查中結證屬實，並
    有林承興診所診斷證明書附卷可稽。衡諸被告復自承於當日曾與告訴人發生爭執
    ，告訴人所受傷害若非出自被告所為，告訴人當無自戕以誣陷被告之理，且上開
    診斷證明書上所載告訴人之傷勢，亦核與證人孫志寧證稱被告毆打告訴人之情節
    相符，堪認告訴人之指述為真實。次查，被告雖謂曾與告訴人同居三年，然為告
    訴人所否認，且查無其他證據足資認定有該事實之存在，是被告與告訴人間難認
    有何家庭成員之關係。退步言之，縱認該關係存在，亦僅應適用家庭暴力防治法
    之家庭暴力傷害罪而已，殊無足解免其傷害罪責。再查，被告乙○○對告訴人甲
    ○○稱以三字經「幹Ｘ娘」，依一般社會觀念顯有貶損他人社會評價之作用，而
    位於基隆市○○路七九號之「基隆冷凍海產店」，乃不特定人均得自由出入，得
    以共見共聞之處所。綜上所述，被告空言否認犯行，核屬事後卸責之詞，委無足
    採。本件事證明確，被告犯行洵堪認定，應予依法論科。
二、查被告乙○○分別基於普通傷害及公然侮辱之犯意，於前揭時地以拳腳毆打告訴
    人甲○○，使之受傷，及公然以三字經侮辱告訴人，核其所為，係犯刑法第二百
    七十七條第一項之傷害罪及同法第三百零九條第一項之公然侮辱罪。被告所犯前
    述二罪間，因犯意各別，罪名互異，應予分論並罰。爰審酌被告因遭告訴人解僱
    一時氣憤而觸法，及其犯罪之手段、被害人所受傷害程度非輕及被告犯後猶否認
    犯行，未見悔意等一切情狀，就所犯二罪各量處如主文所示之刑，有期徒刑部分
    如易科罰金，罰金部分如易服勞役，均以三百元折算一日，且二罪刑併執行之，
    以示儆懲。
據上論斷，應依刑事訴訟法第二百九十九條第一項前段，刑法第二百七十七條第一項
、第三百零九條第一項、第四十一條、第四十二條第二項，罰金罰鍰提高標準條例第
一條前段、第二條，判決如主文。
本案經檢察官黃士元到庭執行職務。
中      華      民      國      九十      年      三      月    十三    日
                                      臺灣基隆地方法院刑事第二庭
                                              法  官  邱  志  平
右正本證明與原本無異。
對於本件判決如有不服，應於收受送達後十日內，向本院提出上訴書狀，上訴於臺灣
高等法院，並按他造當事人之人數附具繕本。
                                              書記官  彭  淑  芳
中      華      民      國      九十      年      三      月    十六    日
附錄論罪法條
刑法第二百七十七條第一項：
傷害人之身體或健康者，處三年以下有期徒刑、拘役或一仟元以下罰金。
刑法第三百零九條第一項：
公然侮辱人者，處拘役或三百元以下罰金。


司法院資訊處製作；財團法人民間司法改革基金會備份。
